【裁判字號】    98,上訴,868
【裁判日期】    980629
【裁判案由】    違反毒品危害防制條例
【裁判全文】
臺灣高等法院高雄分院刑事判決         98年度上訴字第868號
上  訴  人
即  被  告  甲○○
上列上訴人因違反毒品危害防制條例案件，不服臺灣高雄地方法
院98年度審訴字第1602號中華民國98年5月22日第一審判決（起
訴案號：臺灣高雄地方法院檢察署98年度毒偵字第2126號），提
起上訴，本院判決如下：
    主  文
上訴駁回。
    理  由
一、按第二審法院認為上訴有刑事訴訟法第362 條前段法律上不
    應准許之情形者，應以判決駁回之，刑事訴訟法第367條前
    段定有明文。又依協商程序所為之科刑判決，不得上訴；但
    有刑事訴訟法第455條之4第1項第1款「於本訊問程序終結前
    ，被告撤銷協商合意或檢察官撤回協商聲請者」；第2款「
    被告協商之意思非出於自由意志者」；第4款「被告所犯之
    罪非第455條之2第1項所定得以協商判決者」；第6款「被告
    有其他較重之裁判上一罪之犯罪事實者」；第7款「法院認
    應諭知免刑或免訴、不受理者」；或協商違反刑事訴訟法第
    455條之4第2項「法院應於協商合意範圍內為判決；法院為
    協商判決所科之刑，以宣告緩刑或2年以下有期徒刑、拘役
    或罰金為限」之規定者，不在此限，刑事訴訟法第455條之
    10第1項亦有明文。
二、上訴人即被告甲○○（下稱被告）上訴意旨略以：被告被訴
    違反毒品危害防制條例案件，前向原審法院提出協商程序判
    決，並經檢察官同意協商，合意量刑之範圍為被告施用第一
    級毒品願受有期徒刑6月，施用第二級毒品願受有期徒刑3月
    ，並均准予易罰金。原審之判決顯與協商合意範圍不符，因
    而提起上訴云云。
三、經查：
  (一)按「除所犯為死刑、無期徒刑、最輕本刑3年以上有期徒刑
    之罪或高等法院管轄第一審案件者外，案件經檢察官提起公
    訴或聲請簡易判決處刑，於第一審言詞辯論終結前或簡易判
    決處刑前，檢察官得於徵詢被害人之意見後，逕行或依被告
    或其代理人、辯護人之請求，經法院同意，就下列事項於審
    判外進行協商，經當事人雙方合意且被告認罪者，由檢察官
    聲請法院改依協商程序而為判決：一被告願受科刑之範圍或
    願意接受緩刑之宣告。」、「除有前項所定情形之一者外，
    法院應不經言詞辯論，於協商合意範圍內為判決。法院為協
    商判決所科之刑，以宣告緩刑、2 年以下有期徒刑、拘役或
    罰金為限。」刑事訴訟法第455條之2 第1項第1款、第455條
    之4第2項分別定有明文。申言之，倘檢察官依刑事訴訟法第
    455條之2第1項第1款聲請法院改依協商程序而為判決，並與
    被告達成科刑範圍之合意時，法院即應依刑事訴訟法第455
    條之4第2項之規定，於檢察官與被告之協商合意範圍內為判
    決。
  (二)本件被告所犯施用第一、二級毒品罪係死刑、無期徒刑、最
    輕本刑為3 年以上有期徒刑以外之罪，且非高等法院管轄第
    一審之案件，被告均坦承犯行不諱，檢察官乃聲請原審法院
    同意於審判外進行協商程序，檢察官與被告達成合意，被告
    表示其係出於自由意志達成協商合意，並表示協商合意內容
    屬實。原審法院除依法指定公設辯護人協助進行協商，且當
    庭告知上訴人認罪之罪名，及「一、如適用協商程序判決，
    被告喪失受法院依通常程序公開審判、保持緘默、與證人對
    質或詰問證人之權利。二、法院如依協商程序合意而為判決
    時，除有刑事訴訟法第455條之4第1項第1款、第2款、第4款
    、第6款、第7 款所定情形之一，及違反同條第2項之規定者
    外，不得上訴」等旨，並經被告表示充分暸解原審法院所告
    知之事項等情，有原審民國98年5 月18日準備程序筆錄、同
    日訊問筆錄及檢察官認罪協商聲請書各1 份在卷可稽，並據
    被告於筆錄內簽名確認（見原審卷第18至20頁、第23至26頁
    ），足認被告確係基於自由意志而與檢察官進行協商無訛。
    原審依檢察官所提出之協商聲請，於檢察官與被告協商合意
    之範圍內，就被告施用第一級毒品部分量處有期徒刑7月，
    施用第二級毒品部分量處有期徒刑3 月，定其應執行之刑為
    有期徒刑9月，並將扣案之第一級毒品海洛因1包（含包裝袋
    ，驗後淨重1.164公克）諭知沒收銷燬，經核尚無違誤。
  (三)原審係依檢察官所提出之協商聲請，於檢察官與被告協商合
    意之範圍內而為判決，已如上述，且本件並無首揭得為上訴
    之情形，依法即不得提起上訴。被告竟執前詞提起上訴，即
    屬法律上不應准許，本院自應予以駁回，並不經言詞辯論而
    為之。
四、據上論結，應依刑事訴訟法第455條之11第1項、第455條之
    10 第1項前段、第367條前段、第372條，判決如主文。
中    華    民    國    98    年    6     月    29    日
                  刑事第七庭    審判長法  官 莊飛宗
                                      法  官 陳明富
                                      法  官 孫啟強
以上正本證明與原本無異。
本件不得上訴。
中    華    民    國    98    年    6     月    29    日
                                      書記官 黃富美


司法院資訊處製作；財團法人民間司法改革基金會備份。
